臺灣新北地方法院民事判決　　　　　　 110年度訴字第1158號
原　　　告　陳衣玲　

訴訟代理人　楊繼証律師（民國110年9月24日解除委任）
訴訟代理人　林鼎鈞律師（民國110年9月24日解除委任） 
被　　　告　謝仙沂　
訴訟代理人　蔡文燦律師
上列當事人間請求侵權行為損害賠償事件，經本院於民國110 年
9 月16日言詞辯論終結，判決如下：
    主      文
原告之訴及假執行之聲請均駁回。
訴訟費用由原告負擔。
    事實及理由
一、原告方面：
㈠、緣兩造間原係朋友關係，因細故而生嫌隙，被告對原告心生
    不滿，乃於民國109 年5 月17日下午13時許，以手機通訊軟
    體LINE傳送簡訊：「環西路二段226 巷5 號4 樓，我已經跟
    機場說了你等著他去找你吧，他一定會幫你拖出來狠揍一頓
    」、「直接約，馬上到，一起死吧」、「刑事+ 民事賠償、
    半年後找人修理她」等語（下稱系爭LINE訊息），揚言將對
    原告不利之惡害通知。
㈡、於同年6 月4 日，被告夥同2 名真實姓名年籍不詳之男子，
    前往原告位於桃園市中壢區環西路住處，意圖毆打原告，惟
    其等於尾隨住戶進入地下停車場後，於搭乘電梯時經住戶察
    覺，因而未能至原告上開住所。被告先以不利之言論及行為
    恐嚇原告，後夥同他人侵入原告所居住之社區地下停車場，
    以實際作為展現具有實現惡害通知之可能，其所為侵害原告
    之居住安寧及隱私人格權。
㈢、另於同年6 至8 月間，被告以通訊軟體臉書使用者名稱「Yi
    Hsieh 」於他人針對原告所留言張貼以下文字：「讓她繼續
    爛，可憐，活到40歲沒有人要跟她做朋友，身邊一個朋友都
    沒有，網路隨便抓個男人就結婚，一秒不能沒有男人，離了
    3 次婚，連親身兒子親父母都要跟這個人斷絕關係，整天動
    歪腦筋害別人，見不得別人好，忌妒心強，惡毒！悲哀的人
    ，我們開心過自己生活，不用理她，那種人天生犯賤敗類人
    渣，不得好死！」、「康總裁這樣沒誠意，找時間跟我老公
    找她吃大餐」、「健人把人當笨蛋病貓以為好欺負吧，等者
    吧」、「我來替她物色棺材」等語，且以相同帳號在臉書個
    人頁面發布傳貼以下文字：「只要請她吃飯，她可以免費陪
    你做任何事，那2 顆是假的喔」、「告死那個不要臉的計女
    陳×玲」、「一個厚顏無恥的陳×玲敗類…等著看你怎麼痛
    苦懺悔下地獄，有仇必報，為你自己的惡行付出代價」、「
    很需要修理」等語，並於公開之臉書社群平台發表兩造合照
    及「…妳對我這麼' 好' ，我也會加倍奉還」等文字（下稱
    系爭臉書訊息），被告在網路上散布辱罵原告言語文字之行
    為，已侵害原告之名譽權。
㈣、被告上開行為造成原告名譽權及人格權受損，原告因而患有
    焦慮性適應障礙，有焦慮、失眠等情形，精神上痛苦至鉅，
    爰依民法第184 條第1 項前段、後段、第18條第2 項（請法
    院擇一有利判決），請求被告賠償原告精神慰撫金新臺幣（
    下同）100 萬元。
㈤、併聲明：
１、被告應給付原告100 萬元，及自起訴狀繕本送達翌日起至清
    償日止，按年息5%計算之利息。
２、訴訟費用由被告負擔。
３、原告願供擔保，請准予宣告假執行。
二、被告方面：
㈠、原告於109 年5 月16、17日以其臉書帳號「方茹雅」傳送不
    實訊息（下稱系爭訊息）予被告之親友，並將上開訊息內容
    整理成圖片放置在其個人公開之相簿內供大眾及被告之親友
    瀏覽，被告遂於同年月17日以簡訊向原告表示：「繼續喔！
    我不會再對妳做什麼直接提告，等著吧」、「當我不知道妳
    在玩什麼嗎」、「環西路二段226 巷5 號4 樓，我已經跟機
    場說了你等著他去找你吧，他一定會幫你拖出來狠揍一頓」
    等語，原告回稱：「我這樣做就不怕你告！內容句句屬實！
    我只是說出事實！」、「新北市○○區○○路000 號5 樓之
    2 （快易居社區）」、「新北市○○區○○路000 號5 樓之
    2 （快易居社區）我的林口男也可以去找你！」等語，被告
    亦回稱：「直接約」、「我馬上到」、「一起死吧」、「你
    有本事就跟我玩到底吧」等語，原告回稱：「這是2020/5/1
    6 我送給妳的生日大禮！」且被告於同年月20日委任律師發
    律師函要求原告澄清，遭原告拒絕，原告於同日下午5 時許
    ，跟蹤被告大表姊吳麗玲，要求吳麗玲提供被告其餘親友之
    姓名及聯絡方式，以便其可再將系爭訊息散布於被告親人，
    被告於同年6 月4 日知悉此事後便打電話給原告，請原告與
    被告當面好好聊聊，原告不願意出來，被告只好到原告住處
    社區1 樓警衛室，請警衛聯絡原告至1 樓大廳談，因原告不
    願意下樓，被告隨即離開，及原告於同日傳簡訊給被告稱：
    「妳竟然請妳的律師打電話給我，請我高抬貴手！妳到底是
    有多心虛啦！哈哈哈哈哈哈哈哈」等語。被告因原告前開行
    為，身心飽受煎熬、焦慮、憂鬱、失眠，需服用藥物始能入
    睡，罹患焦慮的適應障礙症。被告就原告上開行為，已依法
    追究原告民刑事責任，民事部分業經臺灣桃園地方法院109
    年度訴字第1535號民事判決本件原告應給付本件被告15萬元
    及法定遲延利息。
㈡、被告並未對原告恐嚇，系爭LINE訊息僅表示被告已將原告為
    系爭訊息發送予被告親友之事告知機場朋友，被告出於氣憤
    、一時情緒之發洩，而非主觀上有何使人心生畏怖之目的，
    而為加惡害之通知，且原告看後立即回以不怕告及原告的林
    口男可以去被告住處找被告等語，可見原告並未因此有何驚
    惶、恐懼之情形。
㈢、被告於109 年6 月4 日僅至原告住處社區1 樓大廳，及系爭
    臉書訊息分別係被告回覆他人而並未打出原告或任何人之姓
    名，「陳」、「玲」二字極其普通，且「中壢市環西路二段
    」住戶眾多，原告又非名人，自難僅憑該等文字而特定為原
    告；以及係表明對於原告傷害被告之行為依法追究原告法律
    責任之決心，以及照片所附加之文字並無任何侮辱性之言論
    ，故被告並無侵害原告名譽權及人格權之行為。
㈣、併聲明：
１、原告之訴及假執行之聲請均駁回。
２、訴訟費用由原告負擔。
３、如受不利之判決，被告願供擔保，請准宣告免為假執行。
三、本院得心證之理由：
㈠、原告主張被告於前開時間傳送系爭LINE訊息，及至原告住處
    社區1 樓大廳，以及為系爭臉書訊息之事實，業據其提出系
    爭LINE訊息、監視器錄影畫面及系爭臉書訊息（見本院卷第
    21至47頁）為證，且為被告所不爭執，是原告上開主張，洵
    堪採認屬實。
㈡、原告主張被告為系爭LINE訊息係恐嚇原告之行為，及被告至
    原告住處社區1 樓大廳，侵害原告之居住安寧及隱私，以及
    被告為系爭臉書訊息係公然辱罵原告，侵害原告之名譽人格
    權，爰依民法第184 條第1 項前段、後段、第18條第2 項（
    請法院擇一有利判決），請求被告賠償原告精神慰撫金100
    萬元等語，為被告否認，並以前詞置辯。是以，本件爭點在
    於：原告主張被告為系爭LINE訊息而恐嚇原告、至原告住處
    社區1 樓大廳而侵害原告居住安寧及隱私權及為系爭臉書訊
    息而公然侮辱原告均係侵權行為，依民法第184 條第1 項前
    段、後段、第18條第2 項（請法院擇一有利判決），請求被
    告賠償原告精神慰撫金，是否有理由暨所得請求之金額若干
    ？茲論述如下。
㈢、按當事人主張有利於己之事實，就其事實負有舉證之責。民
    事訴訟法第277 條前段定有明文。又按人格權受侵害時，得
    請求法院除去其侵害；有受侵害之虞時，得請求防止之。前
    項情形，以法律有特別規定者為限，得請求損害賠償或慰撫
    金。因故意或過失，不法侵害他人之權利者，負損害賠償責
    任。故意以背於善良風俗之方法，加損害於他人者亦同。民
    法第18條、第184 條第1 項亦分別定有明文。復按民法第18
    4 條第1 項前項規定侵權行為以故意或過失不法侵害他人之
    權利為成立要件，故主張對造應負侵權行為責任者，應就對
    造之有故意或過失負舉證責任（最高法58年台上字第1421號
    判決意旨可資參酌）。原告既主張被告為系爭LINE訊息恐嚇
    原告、被告至原告住處社區1 樓大廳而侵害原告居住安寧及
    隱私權及被告為系爭臉書訊息公然侮罵原告，構成侵權行為
    等語，為被告否認，則揆諸上開規定及說明，自應由原告就
    利己事實負舉證之責。
㈣、被告固於前開時間對原告傳送系爭LINE訊息，已如前述，但
    查，原告前於109 年5 月16、17日對被告之親友為系爭訊息
    ，經被告向法院起訴請求損害賠償，由臺灣桃園地方法院以
    109 年度訴字第1535號民事判決本件原告應賠償本件被告精
    神慰撫金15萬元（尚未確定）等情，此有系爭訊息、上開判
    決（見本院卷第87至173 、185 至193 頁）可證，足認兩造
    於斯時已因原告為系爭訊息而心生嫌隙及不悅。再觀諸兩造
    於109 年5 月17日訊息對話（見本院卷第21至23、261 頁）
    ，被告先於該日以簡訊向原告表示：「繼續喔！我不會再對
    妳做什麼直接提告，等著吧」、「當我不知道妳在玩什麼嗎
    」、「環西路二段226 巷5 號4 樓，我已經跟機場說了你等
    著他去找你吧，他一定會幫你拖出來狠揍一頓」等語，原告
    回稱：「我這樣做就不怕你告！內容句句屬實！我只是說出
    事實！」、「新北市○○區○○路000 號5 樓之2 （快易居
    社區）」、「新北市○○區○○路000 號5 樓之2 （快易居
    社區）我的林口男也可以去找你！」等語，被告回稱：「直
    接約」、「我馬上到」、「一起死吧」、「你有本事就跟我
    玩到底吧」等語，原告回稱：「這是2020/5/16 我送給妳的
    生日大禮！」等語，被告回稱：「繼續去拜一些謊言吧我不
    怕啦妳這張嘴有多賤我早就知道了」、「你放心我馬上也會
    回送妳個大禮」、「現在要找你的不只是我了喔我家人還有
    機場的還有新竹的你等著吧到底是誰損失大」、「還有你傳
    這些不實的訊息給我的朋友你可能搞不清楚喔你傳的其中一
    個是律師他已經在幫我寫律師函」等語及一圖檔「⒈告她，
    刑事+ 民事賠償⒉3 個月半年後找人修理她」，原告回稱；
    「十年的我們感情如同姊妹！而我們的閨密感情，卻被妳親
    手狠狠毀滅！鏡子被妳狠狠打碎了，不可能破鏡重圓！從一
    開始我男友林口男就知道我受的傷！被自己十年閨密捅刀背
    叛的傷，叫我情何以堪！我跟他說了我跟妳之間的事，雖然
    他也謝謝妳對我捅刀，讓他有機會在那個時間點認識我！但
    針對妳對我捅刀這樣的行為，他是這樣行容的：我：嘴巴說
    要殺人，但都只是說說氣話罷了，根本不會殺人…」等語，
    可知，兩造一來一往的對話，絲毫未見原告有因被告前開訊
    息內容而心生畏怖之情事，反而為諸多較勁之回話，是原告
    主張其因此心生畏懼云云，殊難採認。
㈤、又被告固於前開時間偕同2 名男子至原告住處之社區1 樓大
    廳處，已如前述，但該社區1 樓大廳為社區住戶或相關人出
    入之公共區域，且原告自承：被告有沒有到4 樓我不清楚，
    因為當天我不在家，被告就是意圖要去找我，把我拖出去狠
    揍一頓等語（見本院卷第223 頁），顯見原告並非其親眼所
    見，原告復無其他舉證，礙難認被告有為侵入原告私人住宅
    之行為，自無侵害原告之居住安寧或隱私權。
㈥、再者，被告固為系爭臉書訊息，但觀諸該等訊息之內容（見
    本院卷第33至47頁），被告並未指名道姓寫出全名，且「陳
    」、「玲」為臺灣常見之姓氏及名字用語，及「中壢環西路
    2 段」之區域範圍廣泛，是一般人實無從自上開內容而特定
    或得知被告所指之對象即為原告；至於被告雖於臉書上張貼
    兩造合照（見本院卷第45頁），但被告於該照片上所為貼文
    係「此生真是太幸運了」、「認識這位編劇演戲第一名的好
    姐妹」、「我會好好感謝妳的」、「妳對我這麼的' 好' 我
    也會加倍奉還」等語，並無污衊或貶低原告之情。則原告主
    張被告為系爭臉書訊息係公然侮辱，侵害其名譽權云云，礙
    難採認屬實。
㈦、況查，原告前以被告為系爭LINE訊息恐嚇原告、被告至原告
    住處外揚言要給原告教訓及被告為系爭臉書訊息公然侮罵原
    告，而提出刑事告訴，經臺灣桃園地方檢察署檢察官偵查後
    以110 年度偵字第2545號為不起訴處分，並經臺灣高等檢察
    署以110 年度上聲議字第5707號駁回再議處分確定在案，此
    有上開不起訴處分書、處分書（見本院限閱卷第33至35頁、
    本院卷第229 至232 頁）可證，益徵被告並未恐嚇、侵入住
    宅及公然侮辱原告。
㈧、因此，原告主張被告為系爭LINE訊息而恐嚇原告、至原告住
    處社區1 樓大廳而侵害原告居住安寧及隱私權及為系爭臉書
    訊息而公然侮辱原告均係侵權行為云云，委無足採。
四、綜上所述，原告主張依侵權行為之法律關係，請求被告賠償
    精神慰撫金100 萬元及法定遲延利息等語，為無理由，應予
    駁回。又原告之訴既經駁回，其假執行之聲請即失所附麗，
    併駁回之。
五、本件事證已臻明確，至於兩造其餘之攻擊或防禦方法及所提
    出之證據，經本院斟酌後，認為均不足以影響本判決之結果
六、本件訴訟費用負擔之依據：民事訴訟法第78條。
中    華    民    國    110   年    10     月    8    日
                  民事第六庭  法官  饒金鳳
以上正本，係照原本作成。
如對本判決上訴，須於判決送達後20日內向本院提出上訴狀。如
委任律師提起上訴者，應一併繳納上訴審裁判費。
中    華    民    國   110    年    10    月    8     日
                            書記官  賴麗莎